LAUTARO CONTE

Backend Developer

CONTACTO

TELÉFONO

+54 11 6885 1595

CORREO ELECTRÓNICO

info@contelautaro.com.ar

ENLACES ÚTILES



GitHub



Linkedin



Portafolio Web

HABILIDADES



HTML



JavaScript



SASS



React



Node



TypeScript



Git



Patrones de Diseño



Metodologías Ágiles

PERFIL

Desde 2019 tengo conocimientos en el área de desarrollo web. Estoy buscando mi primer experiencia como desarrollador para poder aportar y colaborar en un equipo de trabajo. Además, tengo experiencia en Diseño Gráfico, Redes Sociales, Marketing de Contenidos y SEO.

EXPERIENCIA LABORAL

Diseñador Web, Grupo Perri

Buenos Aires, Argentina

mar 2019 — mayo 2019

Diseño web para broker de seguros. www.grupoperri.com.ar

Responsable de Sistemas & Community Manager, Grupo Salvis

Buenos Aires. Argentina

abr 2019 — actualidad

Diseño de página web, hosting, email, manejo de redes, diseño gráfico, servicio técnico de hardware.

Community Manager, Grupo Amado

Buenos Aires. Argentina

mayo 2019 — actualidad

Web para broker de Seguros. Docker, Wordpress.

EDUCACIÓN

Ingeniería en Sistemas, UTN Universidad Tecnológica Nacional

La Plata, Buenos Aires

mar 2019 — Hasta la fecha Promedio 8,13. Cuarto año.

IDIOMAS

Inglés

B2 First - Puntaje